臺灣高雄地方法院刑事判決　　　　　　　100年度易字第104號
公　訴　人　臺灣高雄地方法院檢察署檢察官
被　　　告　何文風
上列被告因竊盜案件，經檢察官提起公訴（99年度偵字第37292
號），本院裁定改行簡式審判程序，判決如下：
    主  文
何文風犯竊盜罪，累犯，處有期徒刑肆月，如易科罰金，以新臺
幣壹仟元折算壹日；又犯竊盜罪，累犯，處有期徒刑參月，如易
科罰金，以新臺幣壹仟元折算壹日。應執行有期徒刑陸月，如易
科罰金，以新臺幣壹仟元折算壹日。
    事  實
一、何文風前因竊盜案件，經本院97年度易字第607 號判處有期
    徒刑6 月確定，甫於民國97年10月26日縮刑期滿執行完畢。
    詎其仍不知悔改，意圖為自己不法之所有，基於竊盜之犯意
    ，先於99年12月27日13時許，在高雄市○○區○○路某處，
    趁林月珊所有之車號WCD-050 號輕型機車鑰匙未拔之機會，
    竊取上開輕型機車供己代步使用。復於同日16時8 分許，騎
    乘上開輕型機車至高雄市○鎮區○○路660063（起訴書誤載
    為6600）號停車格旁，見停放於該停車格上宋宗憲所有之車
    號VG-8130 號自小客車車門未鎖，另基於竊盜之犯意，徒手
    竊取置放於上開自小客車內宋宗憲所有之接著劑1 箱【合計
    23罐，價值約新臺幣（下同）1200元】，欲變賣換錢花用，
    得手後旋即為巡邏員警發現當場查獲，並扣得上開輕型機車
    1 輛及接著劑1 箱。
二、案經高雄市政府警察局前鎮分局報請臺灣高雄地方法院檢察
    署檢察官偵查起訴。
    理  由
一、按本件被告何文風所犯係死刑、無期徒刑、最輕本刑為3 年
    以上有期徒刑以外之罪，其於準備程序就被訴事實為有罪之
    陳述，經法官告知簡式審判程序之旨，並聽取公訴人及被告
    意見後，本院依刑事訴訟法第273 條之1 第1 項之規定，裁
    定改行簡式審判程序。又本案卷內之人證、書證等證據，依
    同法第273 條之2 規定，不受同法第159 條第1 項關於傳聞
    法則規定之限制，依法均有證據能力；另關於證據之調查方
    式，則不受同法第164 條至170 條之限制，均合先敘明。
二、上開犯罪事實，業經被告於警詢、偵查及本院審理中均坦承
    不諱（警卷第1 至2 頁、偵查卷第4 頁、本院卷第57至58頁
    ），核與證人即被害人林月姍於警詢中證述伊於99年12月27
    日20時20分許，發現上開機車失竊等語（見本院卷第42頁）
    ，及證人宋宗憲於警詢時證述伊於99年12月27日9 時許，將
    車號VG-8130 號自小客車停放在高雄市○鎮區○○路660063
    號停車格，警方於現場查獲被告正竊取放置在機車上之接著
    劑1 箱（23罐）係伊失竊之物品，價值約1200元等語（警卷
    第3 頁），大致相符，並有高雄市政府警察局前鎮○○○○
    路所扣押筆錄、扣押物品目錄表、扣押物品收據、車輛詳細
    資料報表、高雄市政府警察局車輛尋獲電腦輸入單各1 紙、
    贓物認領保管單2 紙、現場照片9 張等在卷為憑（見警卷第
    9 至17、23頁、本院卷第43、44頁），足認被告自白與事實
    相符。本件事證明確，被告2 次竊盜犯行堪以認定，應依法
    論科。
三、核被告所為，係犯刑法第320 條第1 項竊盜罪，共2 罪。被
    告所犯上開2 罪，犯意各別，行為互殊，應予分論併罰。查
    被告前因竊盜案件，經本院97年易字第607 號判處有期徒刑
    6 月確定，甫於97年10月26日縮刑期滿執行完畢，有臺灣高
    等法院被告前案紀錄表1 份在卷可憑，其受有期徒刑之執行
    完畢，5 年內故意再犯本件有期徒刑以上之罪，共2 罪，均
    為累犯，均應依刑法第47條第1 項規定加重其刑。爰審酌被
    告前已有竊盜前科，因另犯竊盜案件經本院98年度易字第79
    1 號判決應執行有期徒刑1 年3 月，並應於刑之執行前令入
    勞動場所強制工作3 年確定，而於98年11月12日以保安處分
    身分入泰源技訓所執行強制工作，甫於99年11月5 日因罹患
    口咽惡性腫瘤保外就醫，有臺灣高等法院被告前案紀錄表1
    份及高雄醫學大學附設中和紀念醫院診斷證明書1 紙在卷為
    憑（見本院卷第71、26頁），竟因貪圖私欲，於保外就醫期
    間，再犯本件2 次竊盜犯行，顯見其漠視他人財物之所有權
    ，守法意識薄弱，未曾因前所受徒刑之執行及受強制工作之
    保安處分而記取教訓，惡性非輕，對民眾財產安全及社會治
    安造成相當危害；惟念其犯罪手法係利用被害人林月珊疏忽
    未拔機車鑰匙，及被害人宋宗憲未將上開自小客車車門上鎖
    之機會行竊，犯罪過程尚屬平和，竊取之上開輕型機車價值
    約6000元、上開接著劑1 箱價值約1200元，業據證人即被害
    人林月珊、宋宗憲於警詢證述在卷（見本院卷第42頁背面、
    警卷第3 頁背面），被告於偵查及本院均坦承全部犯行，態
    度尚可，且上開輕型機車1 輛及接著劑1 箱（23罐）已由被
    害人林月珊、宋宗憲分別領回，有贓物認領保管單2 紙附卷
    為憑（見本院卷第43 頁 、警卷第12頁），被害人之損害已
    有減少等一切情狀，分別量處如主文所示之刑，並審酌被告
    無業、教育程度國中畢業、家庭經濟狀況貧寒等情形（見警
    卷第1 頁受詢問人欄），諭知易科罰金之折算標準，暨定其
    應執行之刑，以資懲儆。
四、至於公訴人固以被告有犯罪之習慣，不思改過遷善，請依竊
    盜犯贓物犯保安處分條例第3 條第1 項規定，併予諭知應於
    刑之執行前令入勞動場所強制工作等語。惟依竊盜犯贓物犯
    保安處分條例第2 條第4 項規定，應執行之刑未達1 年以上
    者，不適用本條例規定。本件被告所犯竊盜罪2 罪，分別經
    宣告有期徒刑4 月、3 月，並定應執行有期徒刑6 月，未達
    1 年以上，即不得依竊盜犯贓物犯保安處分條例第3 條第1
    項規定，令被告於刑之執行前，入勞動場所強制工作，附此
    敘明。
據上論斷，應依刑事訴訟法第273 條之1 第1 項、第284 條之1
、第299 條第1 項前段，刑法第320 條第1 項、第47條第1 項、
第41條第1 項前段、第51條第5 款，刑法施行法第1 條之1 ，判
決如主文。
本案經檢察官魏豪勇到庭執行職務。
中    華    民    國   100    年    3     月    3     日
                  刑事第六庭    法  官  曾鈴
以上正本證明與原本無異。
如不服本判決應於收受送達後10日內向本院提出上訴書狀，並應
敘述具體理由；如未敘述上訴理由者，應於上訴期間屆滿後20日
內向本院補提理由書（均須按他造當事人之人數附繕本）「切勿
逕送上級法院」。
中    華    民    國   100    年    3     月    3     日
                                書記官  李月君
附錄本判決論罪科刑法條：
中華民國刑法第320條（普通竊盜罪、竊佔罪）
意圖為自己或第三人不法之所有，而竊取他人之動產者，為竊盜
罪，處5 年以下有期徒刑、拘役或5 百元以下罰金。
意圖為自己或第三人不法之利益，而竊佔他人之不動產者，依前
項之規定處斷。
前二項之未遂犯罰之。